【裁判字號】    97,訴,4263
【裁判日期】    971121
【裁判案由】    毒品危害防制條例
【裁判全文】
臺灣板橋地方法院刑事判決              97年度訴字第4263號
公  訴  人  臺灣板橋地方法院檢察署檢察官
被      告  甲○○
上列被告因違反毒品危害防制條例案件，經檢察官提起公訴（97
年度毒偵字第5687號），因被告於本院準備程序中為有罪之陳述
，經合議庭裁定由受命法官獨任進行簡式審判程序，判決如下：
    主  文
甲○○施用第一級毒品，累犯，處有期徒刑玖月。扣案之海洛因
壹包其內之第一級毒品海洛因（驗餘淨重零點零九五一公克）沒
收銷燬，其包裝袋壹只，沒收之。
    事  實
一、甲○○前因施用毒品案件，經本院以八十七年度毒聲字第二
    三三六號裁定送觀察、勒戒後，因認無繼續施用毒品傾向，
    而於民國八十八年二月二日釋放出所，並由臺灣板橋地方法
    院檢察署檢察官於八十八年一月三十一日以八十七年度偵字
    第二○八二五號為不起訴處分確定。復因施用毒品案件經本
    院以九十一年度訴字第二一四四號刑事判決判處有期徒刑四
    月，於九十二年一月六日判決確定。另因施用毒品、贓物、
    施用毒品等案件，經本院分別以九十五年度訴字第二三二一
    號刑事判決判處有期徒刑七月確定、以九十五年度簡字第六
    九六七號刑事簡易判決判處有期徒刑三月、以九十六年度訴
    字第四五○號刑事判決判處有期徒刑八月確定，嗣上開三罪
    刑均經減刑並定應執行刑為有期徒刑八月又十五日確定，於
    九十六年九月十二日縮刑期滿執行完畢（致使本件構成累犯
    ）。詎其猶不知悔改，於前開觀察、勒戒執行完畢後，五年
    內再犯上開施用毒品案件經法院判處罪刑確定後，復基於施
    用第一級毒品海洛因之犯意，於九十七年六月二十九日晚上
    十時許，在臺北縣土城市某公園（起訴書載為於九十七年六
    月三十日為警採尿回溯二十六小時內某時，在不詳處所），
    以將海洛因用水稀釋後置入針筒內施打之方式，施用第一級
    毒品海洛因一次。嗣於九十七年六月三十日下午六時許，在
    臺北縣新莊市○○街一九九號為警查獲，並扣得海洛因一包
    （驗餘淨重零點零九五一公克），並採集其尿液送驗而查知
    上情。
二、案經臺北縣政府警察局新莊分局報告臺灣板橋地方法院檢察
    署檢察官偵查起訴。因甲○○於本院準備程序中為有罪之陳
    述，經本院合議庭裁定以簡式審判程序審理。
    理  由
一、訊據被告甲○○對於前揭犯罪事實均坦承不諱，經查：
（一）被告經警採尿送台灣檢驗科技股份有限公司以酵素免疫分
      析法篩檢、氣相層析質譜儀分析法確認，檢驗結果認該尿
      液呈嗎啡陽性反應，此有該公司九十七年七月十五日CH/
      二○○八/ 七○一一三號濫用藥物檢驗報告、尿液代碼對
      照表各一份附卷可稽（見偵查卷第四十三頁、第二十二頁
      ）。又海洛因施用入人體後水解還原成嗎啡，再循嗎啡之
      代謝方式排出體外，業據行政院衛生署藥物食品檢驗局以
      七三藥檢壹字第○三○二二一號函說明綦詳，且尿液中能
      否驗出嗎啡陽性反應，與其投與量、投與途徑、採尿時間
      、個人體質及檢測方法之靈敏度有關，國外曾有文獻報導
      注射六毫克之海洛因鹽酸鹽，其代謝物嗎啡之平均可檢出
      時限約為二十六小時，亦經行政院衛生署藥物食品檢驗局
      於八十一年九月八日以（八一）藥檢壹字第八一一四八八
      五號函釋明在案。前揭尿液檢驗報告載明係以GC/MS （即
      氣相層析質譜儀分析法）方法作為確認檢驗之方式，而該
      方法之原理係檢品經氣化後，通過層析管分離純化，再將
      純化後之成分循序送入質譜儀做個別鑑定。因質譜儀所測
      定之圖譜，在化學上被公認具有指紋特性，故可據以完全
      判定該檢品係為何種化合物。是以氣相層析質譜儀（GC/M
      S） 作藥物及其代謝產物之定性及定量分析，幾乎不會有
      偽陽性反應產生，此經台北榮民總醫院於八十三年四月七
      日以八三北總內字第三○五九號函釋明在案。準此被告應
      有在前揭犯罪時間施用第一級毒品海洛因之行為甚明。另
      扣案之第一級毒品海洛因一包送驗結果，確係第一級毒品
      海洛因（驗餘淨重零點零九五一公克），此有交通部民用
      航空局航空醫務中心毒品鑑定書影本一紙附卷足憑（見偵
      查卷第四十四頁），應認上開扣案毒品係海洛因無誤。
（二）被告前有如事實欄所載因施用毒品案件，經法院裁定送觀
      察、勒戒執行完畢後，五年內再犯如事實欄所載施用毒品
      案件經法院判處罪刑確定，有臺灣高等法院被告前案紀錄
      表各一份在卷可按，又為本件施用第一級毒品海洛因，是
      本件事證明確，被告犯行洵堪認定，應予依法論科。
二、按海洛因屬於毒品危害防制條例第二條第二項第一款所規定
    之第一級毒品，核被告施用海洛因之行為，係犯毒品危害防
    制條例第十條第一項之施用第一級毒品罪。其持有毒品之低
    度行為，應為施用毒品之高度行為所吸收，不另論罪。又被
    告有如事實欄所載刑事科刑及執行情形，有臺灣高等法院被
    告前案紀錄表一份在卷可憑，其受有期徒刑之執行完畢後，
    五年以內故意再犯本件有期徒刑以上之罪，為累犯，應依刑
    法第四十七條第一項之規定加重其刑。本院審酌被告施用毒
    品，足以戕害其身心，滋生其他犯罪，惡化治安，嚴重損及
    公益，且被告前曾犯施用毒品罪，業經觀察、勒戒、強制戒
    治及刑事執行完畢，仍未戒斷其施用毒品之惡習，竟再為本
    件施用毒品犯行，顯見其不思悔改，而其施用毒品行為於本
    質上係屬自我戕害行為，反社會性之程度應屬較低，及其犯
    後坦承犯行態度尚稱良好等一切情狀，量處如主文所示之刑
    ，以資懲儆。
三、扣案海洛因一包其內之海洛因（驗餘淨重零點零九五一公克
    ）屬第一級毒品，且係本件查獲之毒品，不問屬於犯人與否
    ，爰依毒品危害防制條例第十八條第一項前段規定，均併予
    宣告沒收銷燬之（惟鑑驗耗罄之毒品既已滅失，自毋庸宣告
    沒收銷燬），其包裝袋一只係用於包裹毒品海洛因，防其裸
    露、潮濕，便於攜帶施用，且為被告所有，此據被告於偵查
    中供明在卷，爰依刑法第三十八條第一項第二款規定，併予
    宣告沒收。至扣案機車一部、鑰匙一支，被告否認與本件施
    用毒品有關，且非違禁物，應屬另案重要證物，爰均不於本
    案宣告沒收。
據上論斷，應依刑事訴訟法第二百七十三條之一第一項、第二百
九十九條第一項前段，毒品危害防制條例第十條第一項、第二十
三條第二項、第十八條第一項前段，刑法第十一條前段、第四十
七條第一項、第三十八條第一項第二款，判決如主文。
本案經檢察官謝岳龍到庭執行職務。
中    華    民    國    97    年    11    月    21    日
                刑事第十二庭    法  官  劉  安  榕
以上正本證明與原本無異。
如不服本判決，應於判決送達後10日內敘明上訴理由，向本院提
出上訴書狀（應附繕本），上訴於臺灣高等法院；未敘述上訴理
由者，應於上訴期間屆滿後20日內向本院補提理由書（均須按他
造當事人之人數附繕本），切勿逕送上級法院。
                                書記官  陳  盈  真
中    華    民    國    97    年    11    月    24    日
附錄本案論罪科刑法條全文：
毒品危害防制條例第10條
施用第一級毒品者，處六月以上五年以下有期徒刑。
施用第二級毒品者，處三年以下有期徒刑。


司法院資訊處製作；財團法人民間司法改革基金會備份。
